【裁判字號】    99,訴,284
【裁判日期】    991214
【裁判案由】    毒品危害防制條例
【裁判全文】
臺灣宜蘭地方法院刑事判決               99年度訴字第284號
公  訴  人  臺灣宜蘭地方法院檢察署檢察官
被      告  薛文華
上列被告因違反毒品危害防制條例案件，經檢察官提起公訴（99
年度毒偵字第239號），本院合議庭裁定適用簡式審判程序，爰
不經通常程序判決如下：
    主  文
薛文華施用第一級毒品，處有期徒刑柒月。又施用第一級毒品，
累犯，處有期徒刑玖月。扣案之第一級毒品海洛因拾肆包（合計
淨重壹點壹玖公克，驗餘淨重壹點壹捌公克）均沒收銷燬之。應
執行有期徒刑壹年貳月。扣案之第一級毒品海洛因拾肆包（合計
淨重壹點壹玖公克，驗餘淨重壹點壹捌公克）均沒收銷燬之。
    犯 罪 事 實
一、薛文華前因施用毒品案件，經臺灣基隆地方法院以90年度毒
    聲字第1207號裁定送觀察勒戒，因認無繼續施用毒品傾向，
    經臺灣基隆地方法院檢察署檢察官於民國90年8月30日以90
    年度毒偵字第1330號為不起訴處分確定。又因施用毒品案件
    ，經本院以94年度訴字第241號判決判處有期徒刑9月、6月
    ，定應執行刑為有期徒刑1年1月確定，復因轉讓毒品、槍砲
    案件，分別經臺灣高等法院及本院以94年度上訴字第2758號
    、94年度訴字第203號判決判處有期徒刑1年10月、3年2月確
    定，上開各罪，經減刑並定應執行刑為有期徒刑5年1月確定
    ，於94年8月8日入監執行，並於97年12月2日縮短刑期假釋
    出監，並於99年3月1日縮刑期滿執行完畢。詎仍不知悔改，
    又基於施用第一級毒品海洛因及第二級毒品甲基安非他命之
    犯意，先於99年2月21日下午3時許，在其位於宜蘭縣頭城鎮
    ○○路90號之住處，將海洛因及甲基安非他命摻在一起使用
    玻璃球燒烤吸食同時施用第一級毒品海洛因及第二級毒品甲
    基安非他命1次。復基於施用第一級毒品海洛因及第二級毒
    品甲基安非他命之犯意，於99年5月4日凌晨2時許，在宜蘭
    縣頭城鎮○○路○段325號3樓之租屋處，將海洛因及甲基安
    非他命摻在一起使用玻璃球燒烤吸食同時施用第一級毒品海
    洛因及第二級毒品甲基安非他命1次，嗣分別於99年2月22日
    經臺灣宜蘭地方法院檢察署觀護人通知採尿及於99年5月4日
    下午4時45分許，為警在宜蘭縣頭城鎮○○路○段325號3樓查
    獲，並扣得第一級毒品海洛因14包（合計淨重1.19公克，驗
    餘淨重1.18公克）。
二、案經臺灣宜蘭地方法院檢察署觀護人室移送及宜蘭縣政府警
    察局礁溪分局報請臺灣宜蘭地方法院檢察署檢察官偵查起訴
    。
    理  由
一、上開犯罪事實，業據被告於本院審理時坦承不諱，且被告於
    99年2月2日、99年5月4日採尿送驗結果，確均呈嗎啡、安非
    他命類陽性反應，此有臺灣尖端先進生技醫藥股份有限公司
    濫用藥物檢驗報告、慈濟大學濫用藥物檢驗中心檢驗總表、
    尿液檢體監管紀錄表、尿液編號對照表在卷可稽，並有第一
    級毒品海洛因14包扣案可資參佐，而扣案之毒品經送檢驗之
    結果，含第一級毒品海洛因成分，合計淨重1.19公克，驗餘
    淨重1.18公克，此亦有法務部調查局濫用藥物實驗室鑑定書
    在卷可稽，核均與被告前開任意性自白之事實相符，自堪信
    為真實。查被告前因施用毒品案件，經臺灣基隆地方法院以
    90年度毒聲字第1207號裁定送觀察勒戒，因認無繼續施用毒
    品傾向，經臺灣基隆地方法院檢察署檢察官於90年8月30日
    以90年度毒偵字第1330號為不起訴處分確定。又因施用毒品
    案件，經本院以94年度訴字第241號判決判處有期徒刑9月、
    6月，定應執行刑為有期徒刑1年1月確定，復因轉讓毒品、
    槍砲案件，分別經臺灣高等法院及本院以94年度上訴字第27
    58號、94年度訴字第203號判決判處有期徒刑1年10月、3年2
    月確定，上開各罪，經減刑並定應執行刑為有期徒刑5年1月
    確定，於94年8月8日入監執行，並於97年12月2日縮短刑期
    假釋出監，並於99年3月1日縮刑期滿執行完畢，有臺灣高等
    法院被告前案紀錄表在卷可按，本件事證明確，被告犯行堪
    以認定，應依法論科。
二、核被告所為，均係犯毒品危害防制條例第10條第1項、第2項
    之施用第一級、第二級毒品罪。其施用第一級毒品海洛因、
    第二級毒品甲基安非他命前持有第一級毒品海洛因及第二級
    毒品甲基安非他命之低度行為，分別為施用毒品之高度行為
    所吸收，均不另論罪。被告以一行為同時施用第一級毒品海
    洛因及第二級毒品甲基安非他命，係一行為觸犯構成要件不
    相同之罪名，均為想像競合犯，均應從一重之施用第一級毒
    品罪處斷。被告所犯上開2罪，犯意各別，行為互殊，應分
    論併罰。查被告前因犯施用毒品案件，經本院以94年度訴字
    第241號判決判處有期徒刑9月、6月，定應執行刑為有期徒
    刑1年1月確定，復因轉讓毒品、槍砲案件，分別經臺灣高等
    法院及本院以94年度上訴字第2758號、94年度訴字第203號
    判決判處有期徒刑1年10月、3年2月確定，上開各罪，經減
    刑並定應執行刑為有期徒刑5年1月確定，於94年8月8日入監
    執行，並於97年12月2日縮短刑期假釋出監，並於99年3月1
    日縮刑期滿執行完畢，有卷附臺灣高等法院被告前案紀錄表
    可按，其於99年5月4日施用毒品之犯行部分，係受有期徒刑
    之執行完畢後，5年內故意再犯本件有期徒刑以上之罪，為
    累犯，應依法加重其刑。爰審酌被告施用毒品之行為對於自
    己及社會所造成之危害程度非輕，且經觀察勒戒後，仍難抑
    毒癮，再度施用毒品，惟念其犯後坦承犯行，態度尚稱良好
    等一切情狀，分別量處如主文所示之刑，並定其應執行之刑
    。扣案之第一級毒品海洛因14包（合計淨重1.19公克，驗餘
    淨重1.18公克），為查獲之第一級毒品，不問屬於被告與否
    ，均應依毒品危害防制條例第18條第1項前段之規定諭知沒
    收銷燬之。
據上論斷，應依刑事訴訟法第273條之1、第299條第1項前段，毒
品危害防制條例第10條第1項、第2項、第18條第1項前段，刑法
第11條前段、第47條第1項、第55條、第51條第5款，判決如主文
。
本案經檢察官劉惟宗到庭執行職務
中    華    民    國    99    年    12    月    14    日
                  刑事第三庭法  官  鄭貽馨
以上正本證明與原本無異。
如不服本判決應於收受送達後十日內向本院提出上訴書狀，並應
敘述具體理由；其未敘述上述理由者，應於上訴期間屆滿後二十
日內向本院補提理由書(均須按他造當事人之人數附繕本)「切勿
逕送上級法院」。
                            書記官  高雪琴
中    華    民    國    99    年    12    月    14    日
附錄本案論罪科刑法條全文：
毒品危害防制條例第10條
施用第一級毒品者，處6月以上5年以下有期徒刑。
施用第二級毒品者，處3年以下有期徒刑。

司法院資訊處製作；財團法人民間司法改革基金會備份。
